---
title: "Human Resource Analytics data"
format: html
editor: visual
---

-   **데이터 : kaggle datasets**

    **- <https://www.kaggle.com/datasets/saurabh0/human-resources-employee-attrition>.**

-   **주제 : Human Resource Analytics data를 통한 이직 결정 요소 파악 및 이직 예측하기.**

-   **분석기법 : 독립표본 T검정, 카이스퀘어 검정, 로지스틱 회귀분석.**

-   **종속변수 : left 퇴사여부 (Target 값)**

-   **독립변수 : 수치형변수 7개, 범주형변수 2개**

------------------------------------------------------------------------

1.  **데이터 불러오기 및 확인**

```{r}
library(readxl)
library(VIM)
library(missForest)
library(mice)
df <- read.csv('Human_Resources_Employee_Attrition.csv')
str(df)
```

------------------------------------------------------------------------

2.  **수치형 칼럼 카테고리형으로 변경 및 결측치 처리**

```{r}
df$left <- factor(df$left)
df$department <- factor(df$department)
df$salary <- factor(df$salary)
str(df)
```

------------------------------------------------------------------------

```{r}
# 퇴사자(1) 비율이 20% 이상이여서 분석 진행
prop.table(table(df$left))
barplot(table(df$left), col=c('skyblue 3','orange'), names = c('재직','퇴사'))
```

3.  **부서에 따른 퇴직 연관성**
    -   범주형 독립변수별 퇴사률 도출

    -   퇴사율이 가장 높은 부서는 HR부서, 급여가 낮을수록 퇴사율도 높아짐

```{r, fig.height=5, fig.width=10}
dep.ad <- prop.table(table(df$left, df$department), margin=2)
salary.ad <- prop.table(table(df$left, df$salary), margin = 2)

par(mfrow=c(1, 2))
barplot(dep.ad*100, col = c('skyblue 3','tomato'), cex.names = 0.7, main = '< 부서별 퇴직자 비중 >')
text(c(0.7, 1.9, 3.1, 4.3, 5.5, 6.7, 7.9, 9.1, 10.3, 11.5), dep.ad[1,]*100+4.2, paste(as.character(round(dep.ad[2,], 2)*100),'%'))
barplot(salary.ad*100, col = c('skyblue 3','tomato'), main = '< 급여별 퇴직자 비중 >')
text(c(0.7, 1.9, 3.1), salary.ad[1,]*100+4.2, paste(as.character(round(salary.ad[2,], 2)*100),'%'))

```

------------------------------------------------------------------------

4.  **독립표본 T검정**

    -   퇴직률이 가장 높은 부서(HR)와 낮은 부서(management)의 만족도가 실제로 통계적으로 차이가 있는지 분석.

    ```{=html}
    <!-- -->
    ```
    -   만족도, 최근평가, 월평균 근무시간 3개 수치형변수에 대해 모두 독립표본 T검정, 3개 변수 중 통계적으로 차이가 있는 변수 도출

```{r}
library(dplyr)
HR <- df %>% filter(df$department=='hr')
management <- df %>% filter(df$department=='management')

par(mfrow=c(1, 3))
boxplot(HR$satisfaction_level, management$satisfaction_level, ann=F, names=c('HR','management'), col=c('salmon','sky blue'))
boxplot(HR$last_evaluation, management$last_evaluation, ann=F, names=c('HR','management'), col=c('salmon','sky blue'))
boxplot(HR$average_monthly_hours, management$average_monthly_hours, ann=F, names=c('HR','management'), col=c('salmon','sky blue'))
```

------------------------------------------------------------------------

-   t.test 결과 세가지 모두 p-value가 유의수준 0.05보다 높게 나와 귀무가설을 기각할 수 없다.

```{=html}
<!-- -->
```
-   퇴사율이 가장 높은 HR 부서와 퇴사율이 가장 낮은 management 부서 사이에 만족도, 평가, 월평균근무시간의 차이가 없다고 할 수 있다.

```{r}
library(lawstat)
t.test(HR$satisfaction_level, management$satisfaction_level, var.equal=T)
```

------------------------------------------------------------------------

```{r}
t.test(HR$last_evaluation, management$last_evaluation, var.equal=T)
```

------------------------------------------------------------------------

```{r}
t.test(HR$average_monthly_hours, management$average_monthly_hours, var.equal=T)
```

------------------------------------------------------------------------

-   부서별 세 변수의 평균을 보아도 큰 차이를 보이지 않는다

```{r}
y <- with(df, cbind(satisfaction_level, last_evaluation, average_monthly_hours))
with(df, aggregate(y, by=list(department), FUN = mean))
```

---


5.  **카이스퀘어 검정**
    -   카이스퀘어 검정을 통해 연봉(salary)과 퇴직(left)와의 연관성, 검정통계량(소수자리는 모두 버리고 정수만 기록)

    -   p-value가 유의수준 0.05보다 작으므로 부서별 연봉의 차이가 없다는 귀무가설 기각, 따라서 부서별 연봉의 차이가 있다고 할 수 있다.

```{r}
with(df, chisq.test(department, salary))
```

---


6.  **로지스틱분석**
    -   로지스틱분석을 통한 퇴사예측모델 생성 및 예측

    -   p-value 값이 유의 수준 0.05보다 현저히 작으므로 회귀계수가 의미가 없다는 귀무가설을 기각한다. 따라서 회귀계수가 의미가 있다고 할 수 있다.

    -   부서중에는 R&D 부서가 퇴사와 관련이 있다고 할 수 있다.

    -   만족도, 산재여부,급여 순으로 퇴사에 많은 영향을 주는 변수로 나타났다.

```{r}
left.logit <- glm(left ~., data=df, family = binomial(link = 'logit'))
summary(left.logit)
```

```{r}
df$pred <- factor(ifelse(left.logit$fitted.values > 0.5, 'yes', 'no'))
tab <- table(df$left, df$pred)

```

|      |  No   | Yes  |
|:----:|:-----:|:----:|
| 재직 | 10614 | 814  |
| 퇴사 | 2301  | 1270 |

: 혼돈행렬

------------------------------------------------------------------------

```{tab}

```

```{r}
TN <- tab[1,1]
TP <- tab[2,2]
FP <- tab[1,2]
FN <- tab[2,1]

auc <- (TN+TP) / (TN+TP+FN+FP)
pre<- TP / (TP+FP)
rec<- TP / (TP+FN)
f1<- (2*pre*rec)/ (pre+rec)
```

|  정확도  | 정밀도  |  재현율  | f1-score |
|:--------:|:-------:|:--------:|:--------:|
| 79.23195 | 60.9405 | 35.56427 |  44.916  |

