---
title: "Interview the Titanic"
author: "gbida@github"
date: "2022-08-16"
output:
  html_document: default
  pdf_document: default
---

```{r setup, include = FALSE}
knitr::opts_chunk$set(echo = TRUE)
knitr::opts_chunk$set(warning = FALSE)
knitr::opts_chunk$set(message = FALSE)
```


## Ⅰ. Summary

### Story of the Titanic

[타이타닉호 침몰의 타임라인](https://www.greelane.com/ko/인문학/역사와-문화/titanic-timeline-1779210) 참조  

- 1912년 4월 15일 2,229명 중 705명 만을 남기고 침몰
- 가라앉는데 걸린 시간 2시간 40분
- 프랑스 Cherbourg항을 시작으로 아일랜드의 Queenstown항으로 가는 여정
- Mackay-Bennett, Carpathis호로 인해 생존자들 뉴욕 도착(1912.4.18)
- 타이타닉호의 잔해를 발견한 사람들ㅡDr.Robert Ballard 원정대(1985.9.1)


`때로는 결측값과 기록된 값의 차이를 만드는 것이 무엇인지 알고 싶은 경우가 있다. ㅡ R을 활용한 데이터 과학`


다양한 결측값 발생 원인들

- 설문 응답자의 실수로 답변 누락
- 민감한 질문에 대한 불응답
- 측정 장비 문제
- 연구자 측에서의 잘못으로 누락

---

## Ⅱ. Data Preview

### a. 자료 유형 파악하기

- 종속 변수 : Age, Cabin, Embarked, Fare
- 독립 변수 : 종속변수 데이터를 제외한 나머지 데이터들
- 연속형 변수 : PassengerId, Age, Fare
- 범주형 변수 : Survived, Pclass(순위척도), Name, Sex, Age, SibSp, Parch, Ticket, Cabin, Embarked


나이는 연속형 자료지만 10, 20대처럼 연령대로 구분하면 범주형 중에서도 *순위척도가 될 수 있다.


*순위척도 : 숫자라서 연속형 자료 같지만 평균을 내려고 하면 낼 수 없는 데이터  
예) 30대 연령 그룹이 존재하지 않는 데이터에서 20대 30명, 40대 30명이라고 해서 해당 데이터의 평균을 30대라고 할 수 없다. 

```{r}
titanic <- read.csv('./data/titanic.csv', header = T, stringsAsFactors = T)
str(titanic)
```


### b. 결측 데이터 처리 및 패턴 파악

Embarked 데이터 결측값(2개)과 Cabin 데이터 결측값(1014개)은 그대로 두어도 무방할 것 같아서 예측값을 채우지 않았다.

```{r}
summary(titanic)
```

Fare 데이터 결측값(1개)은 동일한 조건(승선등급 3, 60.5세, 동반 탑승객 0, 남성)의 평균 요금으로 대체

```{r}
which(is.na(titanic$Fare))  # 1044행

fare_condition <- titanic[titanic$Pclass == 3 & titanic$Age >= 60 & titanic$Age < 70 & titanic$Sex == "male" & titanic$SibSp == 0 & titanic$Parch == 0,]

fare_condition <- fare_condition[complete.cases(fare_condition),]

titanic$Fare[1044] <- median(fare_condition$Fare)
titanic$Fare[1044]
```

```{r}
VIM::aggr(titanic, prop=TRUE, numbers=TRUE, sortVar=TRUE)
```

Cabin 데이터 결측값은 첫번째 항구였던 Cherbourg와 마지막 항구였던 Queenstown에서 많았다.    
그러나 Cabin 데이터 결측값은 선원 또는 객실 승무원이 아니어서 그럴 가능성도 있다.  

당시 탑승 선원은 855명으로 추정, 그중 객실 승무원(스튜어드)은 322명, 여성 승무원 23명으로 기록

[타이타닉 승무원](https://namu.wiki/w/RMS%20%ED%83%80%EC%9D%B4%ED%83%80%EB%8B%89) 나무위키 문서 참조  

```{r}
VIM::matrixplot(titanic, sortby=12)
```

Age 데이터 결측값 분포는 여자 < 남자, Pclass = 3등급, 형제자매_SibSp = 0

```{r}
VIM::matrixplot(titanic, sortby=8)
```


### c. 다중대체법 시뮬레이션?

익명을 원해서 일부러 기록을 피했다면?  
일반 사람의 범주가 아니라면?  
데이터를 꼭 채워넣어야만 할까?  

```{r}
# library(mice)
# ini <- mice(titanic, maxit=0)
# meth <- ini$method
# meth["Age"] <- "norm.predict"
# imp <- mice(titanic, method=meth)
```


---

## Ⅲ. 생존에 영향을 미쳤던 변수들

### a. 승선항은 생존 여부에 영향력이 있었다

Survived는 살았다, 아니다의 이분형 범주이어서 이항 로지스틱 회귀분석으로 분석 시도.  
로지스틱 회귀분석은 결측 데이터를 자동으로 삭제한다.  

```{r}
library(modeldata)
titan.logis <- glm(Survived ~ + Sex + Embarked, data=titanic, family=binomial(link="logit"))
summary(titan.logis)
```

### b. 승객 구분에 따른 생존율 차이는 있다

생존여부와 승객 등급이라는 두 범주형 변수가 서로 관련이 있는지 교차분석(독립성검정) 해 본 결과 3등급과 승무원의 생존율이 낮았음을 알 수 있다.  

```{r}
Titanic.margin <- margin.table(Titanic, margin=c(4, 1))
addmargins(prop.table(addmargins(Titanic.margin, 2), 2), 1)

chisq.test(Titanic.margin)
```


```{r}
library(vcd)
mosaic(Titanic.margin, shade=T, legend=T)
```

---

## Ⅳ. Continue

"많은 사람들이 가명으로 여행을 했고..  
2008년 광범위한 DNA 검사와 전 세계적인 족보 검색 끝에  
"알 수 없는 아이"라는 표시 아래 묻힌  
19개월 소년 시드니 레슬리 굿윈이 확인되었다."  
    
ㅡ [타이타닉호의 처음이자 마지막 여정의 타임라인](https://www.greelane.com/ko/인문학/역사와-문화/titanic-timeline-1779210) 중에서
